Minutes et répertoires du notaire Jean III CHAPELLAIN, 6 novembre 1638 - 9 juin 1645 (étude XXIV)
Archives nationales
- Minutes de Jean III CHAPELLAIN, 6 novembre 1638 - 9 juin 1645; MC/ET/XXIV/414 - MC/ET/XXIV/426
  - Minutes. 1645, janvier - 9 juin, janvier - 9 juin 1645; MC/ET/XXIV/426; registre
    - CHAUMEJAN (Louis de) Chevalier, seigneur et marquis de FOURVILLE, conseiller du Roi en ses conseils, grand maréchal des logis de Sa Majesté., demeurant au Palais Royal § Transaction entre Louis de CHAUMEJAN, émancipé d'âge, d'une part, Anne de BEAUHARNAIS, veuve de Paul PHELYPEAUX, seigneur de PONTCHARTRAIN, d'autre part, en différend. (A la suite: 1645, 2 mai, 28 juin: ratifications de Michel de CHAUMEJAN, chevalier seigneur de MONTREUIL, Charles TESTU, conseiller maître d'hôtel du Roi, Henry TESTU, abbé de Saint Saulve, oncles de Louis de CHAUMEJAN), 13 avril 1645; MC/ET/XXIV/426; fol. III/C/XVI
      accord; Chaumejan, Louis de
    - Contrat de mariage. Témoin: Gilles Minguet, sieur de Beaufort, peintre., 20 avril 1645; MC/ET/XXIV/426; fol. 324
      contrat de mariage; Minguet, Gilles; peintre
    - PEINTRE MINGUET (Gilles) sieur de BEAUFORT § Mariage en présence de..., 20 avril 1645; MC/ET/XXIV/426; fol. III/C/XXIIII
      contrat de mariage; Minguet, Gilles
    - MINGUET (Gilles) sieur de BEAUFORT, peintre § Mariage de Gilbert BARY, marchand à Paris rue Saint-Honoré, et d'Hélène BATAILLE, majeure, fille de défunt Louis BATAILLE, marchand, et de Jeanne GUILBERT, sa veuve, en présence de. .., beau-frère de la future épouse, de Madeleine AUXDENTZ, veuve d'Isaac MINGUET, capitaine, qui dit avoir charge de lad. GUILBERT., 20 avril 1645; MC/ET/XXIV/426; fol. III/C/XXIIII
    - LE GOUX (Denis) Seigneur de LA BERCHERE, conseiller du Roi en ses conseils, Maître des requêtes ordinaire de son Hôtel, demeurant rue Baillet § Quittance de Denis LE GOUX aux héritiers de défunt Claude FRERE, Ier président au Parlement de DAUPHINE et de défunt Louis FRERE, son fils, aussi Ier Président qui était héritier de feu Alexandre FRERE, sieur de MONTFORT, conseiller du Roi au Grand Conseil, de la somme de 2770 £. 14 s. en remboursement de ce qu'a payé Denis LE GOUX pour la succession dud. Alexandre FRERE., 24 avril 1645; MC/ET/XXIV/426; fol. III/C/XXX
      quittance; Le Goux, Denis
    - NARGONNE (Jules de) Chevalier seigneur de BERGERES et autres lieux, Lieutenant colonel du régiment de la reine, aide de camp des armées de S.M., et Barbe LE PREVOST, son épouse, demeurant rue des Prouvaires § Vente par Jules de NARGONNE à Henry de GUENEGAUD, chevalier, baron de Saint-Just, du fief de Champeaux sis près de Sézanne en Brie, moyennant les charges et la somme de 7000 £. à déduire des 15000 £. dûes par Jules de NARGONNE suivant obligation du 9 janvier 1636 (pardevant DUCHESNE et FIEFFE, notaires à Paris), 25 avril 1645; MC/ET/XXIV/426; fol. III/C/XXXIII
      acte de vente; obligation; Nargonne, Jules de
    - DAMILLY (Jean) Chevalier, gentilhomme ordinaire de la chambre du Roi, Maître de camp d'une régiment de cavalerie légère, et Denise de VANDOSMOIS son épouse, logés à Paris rue Saint-Honoré, au Lion d'Or § Mariage de François DAMILLY, fils et assisté de Jean DAMILLY, et de Marguerite MANGOT, fille d'Anne MANGOT, seigneur de VILLARCEAUX et de Marie PHELYPEAUX. Nombreux témoins, 26 avril 1645; MC/ET/XXIV/426; fol. III/C/XL
      contrat de mariage; Damilly, Jean
    - MANGOT (Marguerite) fille d'Anne MANGOT, seigneur de VILLARCEAUX et de Marie PHELYPEAUX, demeurant rue Beaubourg § Mariage de François DAMILLY, marquis dudit lieu, et de Marguerite MANGOT (Nombreux témoins de part et d'autre: pour la future épouse, parmi ses parents: R.P. Jean-Pierre CAMUS, évêque de Belley, cousin)., 26 avril 1645; MC/ET/XXIV/426; fol. III/C/XL
      contrat de mariage; Mangot, Marguerite
    - OFFICE de juré PORTEUR de GRAINS ès HALLES, Ecole Saint-Germain, Ville, faubourgs et banlieue de Paris. § Vente de l'OFFICE de juré PORTEUR de GRAINS ès HALLES, Ecole Saint-Germain, Ville, faubourgs et banlieue de Paris, par Philippe de LAMOTE à Jean PERREAU, teinturier à Paris, moyennant 6 300 £., 27 avril 1645; MC/ET/XXIV/426; fol. III/C/L
    - BROSSE (M.de) Architecte des Bâtiments du Roi § Dépôt par les héritiers de défunt Corneille ROGER, d'une promesse du 25 février 1631, de Florent d'ARGOUGES, de payer les arrérages d'une rente transportée le même jour par la veuve et héritiers de défunt..., 28 avril 1645; MC/ET/XXIV/426; fol. III/C/LIIII
      Brosse, M.de
    - BÂTIMENTS du ROI (Architecte des) BROSSE (de) § Dépôt d'une promesse concernant un transport de rente, fait le 25 février 1631, par la veuve et les héritiers de Mr..., 28 avril 1645; MC/ET/XXIV/426; fol. III/C/LIIII
    - ROGER (Corneille) Orfèvre et valet de chambre du Roi § Dépôt par Nicolas ROGER et Denis NERET, en leurs noms et pour leurs co-héritiers en la succession de... d'une promesse de Florent d'ARGOUGES à .., en date du 25 février 1631, de le rembourser au cas où il ne serait payé des arrérages d'une rente de 1000 £. qui lui a été transportée ce jour par la veuve et héritiers de Mr de BROSSE, architecte des bâtiments du Roi.; Quittance des héritiers de... à François DUJARDIN, valet de chambre du Roi, 28 avril 1645 - 29 avril 1646; MC/ET/XXIV/426; fol. III/C/LIIII; fol. III/C/LX
    - DU JARDIN (François) Valet de chambre ordinaire du Roi, demeurant rue de la Monnaie § Quittance des héritiers de défunt Corneille ROGER, à .. de 6083 £. 7 s. 8 d. contenus en une promesse faite par .. et Paul DUJARDIN son fils, le 13 septembre 1644., 29 avril 1645; MC/ET/XXIV/426; fol. III/C/LX
    - ROGER (Nicolas) Conseiller du Roi en sa cour des Aides, demeurant rue des Mauvaises Paroles § Vente par Gilles de HABBEQUE, marchand à Bruxelles, à Nicolas ROGER de pièces de tapisserie de cuir doré, 2 mai 1645; MC/ET/XXIV/426; fol. III/C/LXIIII
      acte de vente; Roger, Nicolas
    - TAPISSERIE (marché de) § Marché par Gilles de HABBEQUE, marchand à Bruxelles, à présent à Paris, à Nicolas ROGER, conseiller du Roi en la cour des Aides, pour la fourniture dans deux mois, à Paris, de 2 pièces de tapisserie de cuir doré contenant chacune 15 peaux en carré et 10 demi-peaux, semblables aux 6 pièces qu'il lui vend aujourd'hui moyennant 300 £.; ce marché fait moyennant 100 £. pour les deux prochaines pièces., 2 mai 1645; MC/ET/XXIV/426; fol. III/C/LXIIII
      marché; Tapisserie, marché de
    - TAPISSIER en cuir doré (marchand) HABBEQUE (Gilles de) demeurant à Bruxelles, à présent logé à Paris, enseigne de la Croix de fer, rue Saint-Denis § Marché de pièces de tapisserie de cuir doré par..., 2 mai 1645; MC/ET/XXIV/426; fol. III/C/LXIIII
      marché; Habbeque, Gilles de
    - HABBEQUE (Gilles de) marchand demeurant à Bruxelles, à présent logé à Paris rue Saint-Denis, enseigne de la Croix de fer § Marché par. .. à Nicolas ROGER, conseiller du Roi en sa cour des Aides, pour lui fournir dans 2 mois à Paris, 2 pièces de tapisserie de cuir doré de 15 peaux en carré et 10 demi-peaux, semblables à 6 autres pièces qu'il lui vend présentement moyennant 300 £. Ce marché fait moyennant 100 £. pour les 2 pièces., 2 mai 1645; MC/ET/XXIV/426; fol. III/C/LXIIII
    - ROGER (Corneille) Conseiller, secrétaire du Roi et de ses finances § Quittance de Marie DUJARDIN, veuve de Paul MERCIER, orfèvre et valet de chambre du Roi, demeurant rue de l'Arbre-Sec, aux héritiers de défunt... de la somme de 6000 £. contenue en la promesse du défunt datée du 29 avril 1644, et par les mains de François de LA FLECHE, serviteur domestique desdits héritiers., 2 mai 1645; MC/ET/XXIV/426; fol. III/C/LXVI
    - ELBEUF (duc et duchesse d') § Quittance de Jean RIOLAN, Ier médecin de la feue reine mère, à BICHEREL, fermier du comté d'Harcourt, par les mains de GRASSET, marchand de toile à Beaumont, des arrérages d'une rente due audit RIOLAN par les duc et duchesse d'ELBEUF, 3 mai 1645; MC/ET/XXIV/426; fol. III/C/LXVIII
      quittance; Elbeuf, duc et duchesse d'
    - RIOLAN (Jean) Conseiller du Roi, premier médecin de la feue reine, aïeule du roi, demeurant à Paris rue du Chantre § Quittance de Jean RIOLAN au sieur BICHEREL, fermier du comté d'HARCOURT, par les mains de GRASSET, marchand de toile à Beaumont, de la somme de 500 £. pour une année échue de rente dûe par les duc et duchesse d'ELBEUF à Jean RIOLAN, 3 mai 1645; MC/ET/XXIV/426; fol. III/C/LXVIII
    - MÉDECIN (conseiller du Roi, premier) de la feue reine mère aïeule du Roi RIOLAN (Jean) rue du Chantre § Quittance par Jean RIOLAN, 3 mai 1645; MC/ET/XXIV/426; fol. III/C/LXVIII
    - ZOCCHOLY (famille) § Transport par François Claude ZOCCHOLY, écuyer, Claude ZOCCHOLY, émancipé, demeurant rue de Grenelle à Saint-Germain-des-Prés, Marie ZOCCHOLY, épouse de Jacques-Antoine de ROBEC, chevalier, Antoinette ZOCCHOLY, fille majeure, Jacques ZOCCHOLY, écuyer sieur de LANTILLY, demeurant rue de Richelieu et Louis HOPIL, curateur, rue Saint-Honoré, à Nicolas DENYELE, procureur au Châtelet, de 350 £. de rente ayant appartenu aux défunts Jacques ZOCCHOLY et Claire BRISSET, leurs père et mère, moyennant 6300 £.; Procuration de Jacques à François ZOCCHOLY, 5 mai 1645 - 8 mai 1645; MC/ET/XXIV/426; fol. III/C/LXXIIII; fol. III/C/LXXVI
      procuration; transport de droits; Zoccholy, famille
    - LE BÉ (Etienne) secrétaire du duc de LONGUEVILLE et Anne BEHOTTE, sa femme, demeurant en l'hôtel de Longueville § Vente par Etienne LEBÉ à François LANGLOIS, bailli du Vaudreuil et 'd'Aguignye', demeurant à Louviers, représenté par Claude DOUBLET, chevalier sieur de BEAUMONT de terres sises en la vallée de Louviers, moyennant 900 £., 8 mai 1645; MC/ET/XXIV/426; fol. III/C/LXXVIII
      acte de vente; Le Bé, Etienne
    - LOUVIERS § Vente par Etienne LE BE, secrétaire du duc de LONGUEVILLE et Anne BEHOTTE, sa femme, à François LANGLOIS bailli du Vaudreuil demeurant à LOUVIERS, représenté par Claude DOUBLET, chevalier, sieur de BEAUMONT, de 4 acres 1/2 de terre en la vallée de LOUVIERS, provenant de la succession de feu Claude BEHOTTE, conseiller du Roi élu en l'élection du Pont de l'Arche, père de ladite dame LE BE; cette vente faite moyennant 900 £., 8 mai 1645; MC/ET/XXIV/426; fol. III/C/LXXVIII
    - DAMILLY (François) Marquis du dit lieu et Marguerite MANGOT, son épouse, demeurant rue Saint-Honoré, paroisse Saint-Roch § Quittance de François DAMILLY à Anne MANGOT, seigneur de VILLARCEAUX et Marie PHELYPEAUX son épouse, de 10 000 l. outre les 150 000 l. de dot qu'ils ont reçues le 26 avril dernier, 16 mai 1645; MC/ET/XXIV/426; fol. III/C/IIII/XX/II
      quittance; Damilly, François
    - GOUFFIER (Thimoléon) Chevalier, seigneur de THOIS, demeurant ordinairement en Picardie, à présent logé à Paris à l'hôtel de 'Mangot', rue de l'Arbre-Sec § Transaction entre Jacqueline de BANNAUT, veuve de Charles SETON, écuyer, d'une part et Thimoléon GOUFFIER, se faisant fort de Antoine GOUFFIER, son frère, chevalier sieur de LOUEUSE, et de Claude GOUFFIER, sa soeur, dame de GUYANCOURT, héritiers de Jeanne DAUSSE leur mère, d'autre part., 20 mai 1645; MC/ET/XXIV/426; fol. III/C/IIII/XX/IIII
      accord; Gouffier, Thimoléon
    - LA GRANGE (Charles de) Ecuyer sieur de MONTAFILAN,un capitaine au régiment d'infanterie du baron d'Oysonville, demeurant à Trancau en Champagne près de Nogent sur Seine, à présent logé à Paris, rue de Jouy § Obligation de Charles de LA GRANGE envers Paul LE PREVOST, chevalier seigneur Baron d'OYSONVILLE, de 6000 £. en prêt, 26 mai 1645; MC/ET/XXIV/426; fol. III/C/IIII/XX/VIII
      obligation; La Grange, Charles de
    - LE PREVOST (Paul) Chevalier, seigneur, baron d'OYSONVILLE, BOISFOURGON et VAUBENART, conseiller du roi en ses conseils d'Etat et privé Lieutenant général au gouvernement de 'Briza' en Autriche et sur le Rhin, directeur et député pour l'ordre général en Alsace et Montbéliard, 'Uberling' et lac de Constance Maître de camp de cavalerie et d'infanterie, à présent à Paris, logé rue des Prouvaires § Obligation de Charles de LA GRANGE, écuyer, sieur de MONTAFILAN, capitaine au régiment d'infanterie de Paul LE PREVOST, envers celui-ci, de 6000 £. en prêt., 26 mai 1645; MC/ET/XXIV/426; fol. III/C/IIII/XX/VIII
      obligation; Le Prévost, Paul
    - LYON § Vente par Nicolas DISY, bourgeois de Paris et Jeanne THIBAULT, sa femme, à Vincent CHALONS, marchand à LYON, des 2/3 du total de maisons et héritages situés au bourg de Vaise (à LYON), moyennant 1250 £., 31 mai 1645; MC/ET/XXIV/426; fol. III/C/IIII/XX/XVIII
    - PIERRERERIES et PERLES § Etat et partage, entre les héritiers de défunt Corneille ROGER naguère orfèvre et valet de chambre du Roi des. .., commencé le 19 janvier 1645., 31 mai 1645; MC/ET/XXIV/426; fol. III/C/IIII/XX/XII
      partage; Roger, Corneille
    - ROGER (Corneille) Conseiller notaire et secrétaire du Roi, maison et couronne de France § Partage par les héritiers de défunt... des perles et pierreries contenues en un état daté du 19 janvier 1645.; Quittance de Denis NERET, conseiller au Châtelet, comme tuteur d'Anne NERET, sa soeur, aux héritiers de défunt... de la somme de 34 773 £. 1 s. 6 d.; Inventaire des biens de la succession de Denis NERET et Madeleine ROGER, sa femme, décédés, 31 mai 1645 - 9 juin 1645; MC/ET/XXIV/426; fol. III/C/IIII/XX/XII; fol. IIII/C/II
      inventaire; partage; quittance; Roger, Corneille
    - ALLAIN (Denis) Docteur régent en la faculté de médecine à Paris, demeurant rue Christine § Quittance de Denis ALLAIN à Pierre GAYANT, conseiller du Roi, de 6000 £. en moins de la somme de 10 000 £. contenue en une obligation du 31 mars 1637 (pardevant CHAPELLAIN et de SAINT-VAAST), 8 juin 1645; MC/ET/XXIV/426; fol. IIII/C/
      obligation; quittance; Allain, Denis
    - MÉDECIN (docteur régent en la faculté de médecine de Paris) ALLAIN (Denis) rue Christine § Quittance de Denis ALLAIN, 8 juin 1645; MC/ET/XXIV/426; fol. IIII/C/
    - DES RICHARDS (Abraham) et Barbe GALLOIS, son épouse § Procuration de Claude VINCENT, conseiller du Roi, commissaire général des guerres et artillerie de France, et de Françoise DES RICHARDS, sa femme, à Jean MAIRE, avocat à Nancy, pour faire le partage avec leurs co héritiers des successions de défunts Abraham DES RICHARDS., 15 octobre 1645; MC/ET/XXIV/426; fol. II/C/III
      procuration; partage; Des Richards, Abraham
    - VINCENT (Claude) Conseiller du Roi, commissaire général des Guerres et Artillerie de France, Françoise DES RICHARDS, sa femme, demeurant près des Enfants Rouges § Procuration de Claude VINCENT à Jean MAIRE, avocat à Nancy, pour faire le partage des biens de défunts Abraham DES RICHARDS et Barbe GALLOIS, avec leurs co-héritiers., 15 octobre 1645; MC/ET/XXIV/426; fol. II/C/III
      procuration; Vincent, Claude
    - CHARPENTIER (Claude) Secrétaire ordinaire du Prince de CONDÉ, demeurant rue Saint-Denis § Constitution de rente par un boulanger de Bailly au Val de Galye à Claude CHARPENTIER; Vente par la veuve de Pierre PATIN, marchand audit lieu, à Claude CHARPENTIER d'une travée de grange, terres en dépendant, sises à Moulineaux, moyennant 80 l., 21 mars 1646 - 28 mars 1646; MC/ET/XXIV/426; fol. II/C/LXVII; fol. II/C/LXXV
      constitution de rente; acte de vente; Charpentier, Claude